臺灣苗栗地方法院刑事判決
111年度易字第482號
公  訴  人  臺灣苗栗地方檢察署檢察官
被      告  方和祥



上列被告因加重竊盜案件，經檢察官提起公訴（111年度偵字第7
045號），被告於準備程序中就被訴事實為有罪之陳述，經本院
告以簡式審判之旨並聽取當事人意見後，裁定改行簡式審判程序
，判決如下：
    主    文
方和祥犯侵入住宅竊盜罪，處有期徒刑柒月。
未扣案之犯罪所得新臺幣伍仟元沒收，於全部或一部不能沒收或
不宜執行沒收時，追徵其價額。
    犯罪事實及理由　　
一、本案除犯罪事實欄一第8、9列「踰越大門侵入之」之記載，
    應更正為「利用大門未上鎖之機會，直接打開大門潛入屋內
    」；證據部分，應增列被告於本院準備程序及審理時之自白
    、臺灣高等法院被告前案紀錄表為證據外，其餘犯罪事實及
    證據，均引用檢察官起訴書之記載（如附件）。
二、論罪科刑：
  ㈠核被告方和祥所為，係犯刑法第321條第1項第1款之侵入住宅
    竊盜罪。查被告是利用大門未鎖之機會，直接打開大門潛入
    屋內行竊，並未有踰越門窗之行為，起訴書認被告亦有同條
    第2款之毀壞門窗之行為，尚有未洽，然刑法第321條第1項
    各款之規定，僅係竊盜罪之加重條件，本院僅須加以說明即
    可，附此敘明。
　㈡被告方和祥固有起訴書犯罪事實一所載之前案科刑與執行情
    形，然卷內除有被告前案紀錄外，並無相關前案確定判決、
    執行指揮書、執行函文、執行完畢（含入監執行或易科罰金
    或易服社會勞動執行完畢、數罪係接續執行或合併執行、有
    無被撤銷假釋情形）文件等相關執行資料，參照最高法院11
    0年度台上大字第5660號裁定意旨，尚難認檢察官已就被告
    構成累犯事實具體指出證明方法，是本案尚無從論以累犯並
    加重其刑，惟仍得將被告可能構成累犯之前科，列為刑法第
    57條第5款所定「犯罪行為人之品行」之量刑審酌事項，併
    予敘明。
　㈢爰以行為人之責任為基礎，審酌被告方和祥正值壯年，不思
    努力工作賺錢，反貪圖他人財物，因缺錢花用，犯下本件住
    宅竊案，顯然缺乏對他人財產權應予尊重之觀念，影響當地
    治安，犯罪手段平和，所竊得之現金不多，兼衡被告已有多
    次竊盜及施用毒品之前科素行，有臺灣高等法院被告前案紀
    錄表在卷足憑，犯後能坦白承認，節省有限之司法資源，及
    其向本院自述教育程度為國中肄業，曾打粗工，與前妻生有
    1子，現已20歲，目前與女友生有1女，就讀國小4年級等一
    切情狀，量處如主文第1項所示之刑，以資懲儆。
三、沒收部分：
    被告竊盜所得現金新臺幣5千元，因未扣案，應依刑法第38
    條之1第1項前段、第3項之規定，諭知沒收，於全部或一部
    不能沒收或不宜執行沒收時，均追徵其價額。
據上論斷，應依刑事訴訟法第273條之1第1項、第299條第1項前
段、第310條之2、第454條，判決如主文。
本案經檢察官陳昭銘提起公訴、檢察官吳宛真到庭執行職務。  
中　　華　　民　　國　　111 　年　　10　　月　　27　　日
                  刑事第一庭  法　官  　柳章峰
以上正本證明與原本無異。　　　　　　　　　　　　　　　　如不服本判決應於收受判決後20日內向本院提出上訴書狀，並應敘述具體理由。其未敘述上訴理由者，應於上訴期間屆滿後20日內向本院補提理由書(均須按他造當事人之人數附繕本)「切勿逕送上級法院」。告訴人或被害人如對本判決不服者，應具備理由請求檢察官上訴，其上訴期間之計算係以檢察官收受判決正本之日期為準。　　　　　　　　　　　　　　　　　　　　　　
  　　　　　　　　　　　　　　書記官　　王祥鑫　　　　　
中　　華　　民　　國　　111 　年　　10　　月　　27　　日
附錄本案論罪科刑法條：
中華民國刑法第321條
犯前條第1項、第2項之罪而有下列情形之一者，處6月以上5年以
下有期徒刑，得併科50萬元以下罰金：
一、侵入住宅或有人居住之建築物、船艦或隱匿其內而犯之。
二、毀越門窗、牆垣或其他安全設備而犯之。
三、攜帶兇器而犯之。
四、結夥三人以上而犯之。
五、乘火災、水災或其他災害之際而犯之。
六、在車站、港埠、航空站或其他供水、陸、空公眾運輸之舟、
    車、航空機內而犯之。
前項之未遂犯罰之。

附件
臺灣苗栗地方檢察署檢察官起訴書　
                                     111年度偵字第7045號
　　被　　　告　方和祥　男　40歲（民國00年00月00日生）
　　　　　　　　　　　　住苗栗縣○○鎮○○里○○00號
　　　　　　　　　　　　居苗栗縣○○市○○路00巷00號3樓
　　　　　　　　　　　　國民身分證統一編號：Z000000000號
上列被告因竊盜案件，業經偵查終結，認為應提起公訴，茲將犯
罪事實及證據並所犯法條分敘如下：
        犯罪事實
一、方和祥前因毒品、竊盜等案件，經法院判決判處有期徒刑確
    定，並經合併定應執行有期徒刑3年確定（指揮書執行完畢
    日為民國109年10月2日），於107年10月25日縮短刑期假釋
    出監，迄109年4月11日縮刑期滿假釋未經撤銷，其未執行之
    刑，以已執行論。詎仍不知悔改，於111年6月10日22時25分
    許，騎乘車牌號碼000-0000號普通重型機車，行經陳映瑾位
    於苗栗縣○○市○○街00巷0弄0號住處，見該住處1樓大門未鎖
    ，竟意圖為自己不法之所有，基於加重竊盜之犯意，踰越大
    門侵入之，經入內搜尋財物後，徒手竊取陳映瑾所有，置放
    於上址住處1樓房間之辦公桌抽屜內現金新臺幣(下同)5,000
    元，得手後旋即離開現場。嗣因陳映瑾發現遭竊報警，經警
    循線查獲，始悉上情。
二、案經陳映瑾訴由苗栗縣警察局頭份分局報告偵辦。
        證據並所犯法條
一、被告方和祥經本署合法傳喚未到，惟上揭犯罪事實，業據被
    告於警詢中坦承不諱，核與證人即告訴人陳映瑾、證人張冠
    傑於警詢中證述相符，並有監視器錄影光碟暨翻拍照片、車
    輛詳細資料報表、現場照片在卷可考，足認被告之任意性自
    白與事實相符，其犯嫌已堪認定。
二、核被告所為，係犯刑法第321條第1項第1款、第2款之毀越門
    窗侵入住宅竊盜等罪嫌。被告曾受徒刑之執行完畢，於5年
    以內故意再犯本件有期徒刑以上之罪，為累犯，有刑案資料
    查註紀錄表在卷可參，請依刑法第47條第1項規定及大法官
    釋字第775號解釋意旨，審酌加重其刑。被告竊得之現金5,0
    00元，為被告之犯罪所得，請依刑法第38條之1第1項規定宣
    告沒收，如全部或一部不能沒收時，則依同條第3項之規定
    ，追徵其價額。
三、依刑事訴訟法第251條第1項提起公訴。
    此　致臺灣苗栗地方法院中　　華　　民　　國　 111　　年　　8  　月  　28 　　日　　　　　　　　　　　　　檢　察　官　陳昭銘本件證明與原本無異中　　華　　民　　國　 111　　年　　9 　　月　　10　　日                          書  記  官  張穎文